臺灣高等法院臺南分院刑事判決
111年度原侵上訴字第4號
上  訴  人  臺灣雲林地方檢察署檢察官
被      告  潘皇連





指定辯護人  楊汶斌律師
上列上訴人因被告妨害性自主案件，不服臺灣雲林地方法院109
年度原侵訴字第2號中華民國110年12月15日第一審判決（起訴案
號：臺灣雲林地方檢察署109年度偵字第6037號），提起上訴，
本院判決如下：
    主  文
上訴駁回。
    理  由
一、公訴意旨略謂：潘皇連明知代號BL-A109099(真實姓名年級
    詳卷，以下稱A女)為14歲以上未滿16歲之少女，竟仍基於對
    於14歲以上未滿16歲之女子為性交之犯意，為下列行為：㈠
    於民國109年7月16日晚間某時許，藉A女到訪機會，將A女帶
    至彰化縣○○鄉○○村○○街000號其友人住處3樓，未違反A女意
    願，以陰莖插入A女陰道內方式，對A女為性交行為1次；㈡嗣
    潘皇連以找工作為由，於109年7月26日凌晨4時許，將A女帶
    往雲林縣○○鎮○○街00號他里霧飯店某房間內，未違反A女意
    願，以陰莖插入A女陰道內之方式，對A女為性交行為1次。
    因認被告所為，均涉犯刑法第227條第3項之對於14歲以上未
    滿16歲女子為性交罪嫌。
二、按犯罪事實應依證據認定之，無證據不得認定犯罪事實，刑
    事訴訟法第154條第2項定有明文。又不能證明被告犯罪者，
    應諭知無罪之判決，刑事訴訟法第301條第1項亦定有明文。
    復查刑事訴訟法第161條第1項規定：檢察官就被告犯罪事實
    ，應負舉證責任，並指出證明之方法。因此，檢察官對於起
    訴之犯罪事實，應負提出證據及說服之實質舉證責任。倘其
    所提出之證據，不足為被告有罪之積極證明，或其闡明之證
    明方法，無從說服法官以形成被告有罪之心證，基於無罪推
    定之原則，自應為被告無罪判決之諭知。是若審判時，檢察
    官未能提出適合於證明犯罪事實之積極證據，並闡明其證據
    方法與待證事實之關係；法院對於卷內訴訟資料，復已逐一
    剖析，參互審酌，仍無從獲得有罪之心證，自應為諭知無罪
    之判決（參照最高法院92年台上字第128號判決要旨）。
三、公訴意旨認被告涉犯對於14歲以上未滿16歲女子為性交罪嫌
    ，無非係以證人A女偵訊之證述、雲林縣警察局斗南分局偵
    處性侵害案件經評估進行減述作業報告書、雲林縣性侵害案
    件減少被害人重複陳述作業或一站式服務訊前訪視紀錄表、
    性侵害犯罪事件通報表、雲林縣警察局斗南分局搜索扣押筆
    錄、扣押物品目錄表、彰化縣○○鄉○○村○○街000號3樓平面示
    意圖暨現場照片、雲林縣○○鎮○○街00號他里霧飯店監視錄影
    照片、天主教若瑟醫療財團法人若瑟醫院受理疑似性侵害事
    件驗傷診斷書等，資為論據。
四、被告固坦承A女於109年7月16日晚間某時許，前往彰化縣○○
    鄉○○村○○街000號被告友人住處(以下稱被告友人住處)，請
    被告協助處理與他人間金錢糾紛，被告曾持木棍及徒手毆擊
    A女臉部、四肢及身體多處。另於109年7月26日凌晨4時許，
    將A女帶往雲林縣○○鎮○○街00號他里霧飯店（以下稱他里霧
    飯店）某房間內，徒手毆擊A女臉部至A女流鼻血，復於同日
    中午12時許退房後，將A女帶往雲林縣○○鎮○○里○○000號工寮
    。嗣於同年月27日下午5時許，為警查獲將A女帶離工寮，同
    日晚間7時40分許，A女前往天主教若瑟醫療財團法人若瑟醫
    院驗傷，受有左臉瘀青（8x3公分）、左眼瘀青（4x3公分）
    、右側頸部抓痕（10x0.5公分）、左後腰2處瘀青（4x4公分
    、10x2公分）、左臀瘀青（10x8公分）、右上臂2處瘀青（2
    x2公分、1x1公分）、右前臂瘀青（2x2公分）、左上臂瘀青
    （10x6公分）、右大腿瘀青（24x7公分）共2處、左大腿瘀
    青（10x15公分）共3處等傷害。惟矢口否認知悉A女於109年
    7月16日、同月26日，尚未年滿16歲，且先後在被告友人住
    處、他里霧飯店與A女性交，辯稱109年7月16日，A女因與人
    有債務糾紛，到友人住處請求協助，有打電話跟對方說一說
    ，之後A女不肯離去才毆打A女，109年7月26日為了到雲林找
    工作投宿他里霧飯店，A女一直不願意離開才跟著一起住飯
    店等語；辯護人亦為被告辯護稱：依A女證詞，無法認定被
    告知悉A女實際年齡，缺乏證據證明被告知悉A女尚未年滿16
    歲，且A女證稱被告與其性交時並未戴保險套，A女生殖器應
    留有被告皮層或體液，然內政部警政署刑事警察局並未在採
    集自A女之證物上檢出任何男性Y染色體DNA-STR，A女證詞與
    客觀結果有異，並無相關事證足以佐證A女證詞屬實等語。
    經查：
㈠、被告與A女於109年7月16日同在被告友人住處，並持工具或徒
    手毆打A女成傷，且於同月26日與A女一起投宿他里霧飯店，
    其後於109年7月27日下午5時許，因承辦員警獲報A女於上開
    工寮遭被告傷害，而前往上開工寮查獲被告，並將A女帶往
    醫院驗傷，被告因傷害A女，經原審判決有期徒刑1年4月確
    定等情，業據被告於警詢、偵訊、原審及本院審理時坦承不
    諱(見警卷第10至16頁、第18頁；他卷第107至109頁；原審
    卷一第221至224頁；原審卷二第218至222頁、第225頁；本
    院卷第132至133頁、第177至181頁)，並據證人A女於偵訊、
    原審審理時及查獲員警即證人李富智於原審審理證述在卷(
    見他卷第7至12頁；原審卷二第8至53頁、第66至69頁、第18
    4至195頁、第198至205頁)，復有自願受搜索同意書、搜索
    扣押筆錄、扣押物品目錄表、扣案物品及被告友人住處現場
    照片、被告友人住處平面示意圖、他里霧飯店及路口監視器
    畫面翻拍照片、監視錄影光碟、工寮現場圖及照片、109年7
    月28日員警職務報告、天主教若瑟醫療財團法人若瑟醫院受
    理疑似性侵害事件驗傷診斷書等附卷可稽(見警卷第27頁、
    第39至47頁、第49頁、第51至53頁、第55頁；他卷第15至23
    頁、第25至27頁；密警卷第9至13頁；偵卷第31頁，光碟置
    於偵卷證物袋內)，此部分事實堪以認定。
㈡、A女於案發時為未滿16歲之少女，有其個人戶籍資料及代號與
    真實姓名對照表存卷可參(見密警卷第15頁；原審密卷第11
    頁)，然被告否認知悉A女年齡，觀諸被告與證人A女相識之
    經過及是否知悉A女實際年齡一節，A女於偵訊時證稱：「(
    如何認識被告潘皇連？）朋友，我自己的男朋友本身在彰化
    ，我今年7月中旬去我男友的生日唱歌時，才認識被告的。(
    被告知道你的年紀嗎？知道你的學歷嗎？）他好像知道。我
    們聊天就一般般而已，被告不知道我讀哪裡。我國中畢業，
    目前有念商工。我沒有跟被告說我念幾年級、讀什麼，我都
    沒有跟被告講。(被告怎麼知道你幾歲？你有跟他說過你幾
    歲嗎？）我沒有跟他說過我的年紀。(被告知道你真實的年
    紀嗎？）不知道。我確定他不知道我實際的年紀幾歲。(被
    告知道你未滿16歲嗎？）被告不確定我的年齡。」等語(見
    他卷第7至8頁、第10頁)；復於原審審理時證述：「(是否認
    識在庭被告？）認識。(何時認識？）在網路上。(妳之前說
    是去男友生日認識的？）我忘了，過太久了。(妳跟被告認
    識聊天的過程中，有無說妳國中剛畢業？）沒什麼印象，不
    太記得了。」等語明確(見原審卷二第10頁、第47頁)，顯示
    案發時A女與被告認識不久，交情不深，A女並未告知被告自
    己年齡、就讀學校及年籍，被告確實未自A女處得知A女之真
    實年齡。又曾與A女為男女朋友之證人曾○豪於警詢時證述:
    「(潘皇連當時是否知道被害人真實年齡？）我的認知被害
    人滿16歲了，因為是被害人親口告訴我的，當時潘皇連有在
    場，潘皇連有聽到，他知道被害人滿16歲。」等語(見原審
    卷一第278頁)，及於原審審理時證稱：「(你有提到，我的
    認知A女滿16歲了，是A女親口告訴我的，有這件事嗎？)對
    。(你還有提到，當時潘皇連也在場，潘皇連有聽到?)對，
    那時候在我和美的住家。(當時狀況是怎麼樣？)我問她校服
    的事情。(在你家的時候？)對，當時被告沒有地方住，暫住
    在我那理，所以他在旁邊也有聽到。(A女有跟你說她滿16歲
    了，被告也有聽到？)對。」等語(見原審卷二第63至64頁)
    ，可徵連曾與A女為男女朋友，關係較被告更密切、親近之
    證人曾○豪均因A女告知已滿16歲，而認為A女年滿16歲，姑
    不論被告於證人曾○豪所述與A女談論就學年級等事時在場，
    是否確有注意並聽聞A女所述內容，縱使被告確有聽聞A女有
    關其年齡之談話，依證人曾○豪證詞，當時A女告知已年滿16
    歲，則被告所知者為A女係16歲以上女子，故其辯稱不知A女
    未滿16歲一情，堪信為真。
㈢、證人A女固指證被告於109年7月16日、同月26日，先後與其為
    性交行為，然就被告與A女前述2次性交行為之過程，A女先
    於偵訊時證稱：「(當天情況？）7月16日被告找我，我就去
    了，到彰化縣○○鄉○○街000巷口，之後到被告的奶奶家...(
    這段時間有沒有你跟被告發生性行為？）在被告奶奶家就有
    發生過性行為，半推半就的。我去找被告的那一天就有發生
    性行為...(在他里霧飯店，被告有對你性侵害？）趁我熟睡
    時，對我上下其手。我熟睡時，被告的手一直亂摸我，從上
    面摸到下面，我有把被告的手撥開，但被告把我的手一直往
    他的生殖器那邊弄，我手伸不回來，等我轉身，他才停止動
    作，但我覺得怎麼怪怪的，下面異常。(在他里霧飯店時，
    被告有脫你的衣服嗎？）有，被告要我把身上的衣服脫掉，
    我把我的褲子脫掉，上衣沒有脫，我的内褲是被告脫掉的。
    被告的生殖器有進入我生殖器，被告沒有戴保險套，被告有
    射精在我的陰道内，我已經清洗了，被告也有洗澡。(在他
    里霧飯店時，你與被告發生性行為是半推半就？還是被告強
    迫你？）被告沒有強迫我，是半推半就的。」等語(見他卷
    第8至9頁)，A女於偵訊時雖指證與被告先後於109年7月16日
    、同月26日發生2次性交行為，然被告並未違反其意願對其
    為性交行為。惟於原審審理時則證述略謂：「(妳住在被告
    阿嬤家的時候，有無跟被告發生性行為？）他有出去喝酒回
    來，那時候我在床上滑手機，然後他就直接過來把我壓在床
    上，我無力反抗，我有反抗，可是他就是強迫性的這樣。(
    跟被告有發生幾次性行為？只有這次嗎？）那時候是發生兩
    次。(另一次在哪裡？）兩次都在他阿嬤家。(妳之前是否有
    說，有一次是在他里霧飯店？）有。(到底是在哪裡？）在
    他阿嬤家發生兩次性行為，在他里霧飯店發生一次性行為。
    (接下來妳說，在被告奶奶家就有跟被告發生性行為，半推
    半就，妳去找被告的那天就有發生性行為，後來才發生剛剛
    所述被告不讓妳離開的事情，這裡所述是否正確？）是。(
    被告在他里霧飯店有無對妳性侵害，妳說，熟睡的時候有對
    妳上下其手，被告一直亂摸從上面摸到下面，但是被告把妳
    的手往他的生殖器那邊弄，妳的手伸不回來，等妳轉身他才
    停止動作，妳覺得怪怪的，下面異常，這裡所述是否正確？
    ）沒錯。(妳說在他里霧飯店的時候被告有脫妳的衣服，把
    褲子脫掉，上衣沒有脫，內褲也是被告脫的，被告的生殖器
    有進入妳的生殖器，被告沒有戴保險套，被告有在妳的陰道
    內射精，有清洗了，這裡所述是否正確？）對，沒錯。(妳
    說被告沒有強迫妳，是半推半就，是否如此？）我的印象那
    時候是有強逼，然後就是聽他的話。(妳之前跟檢察官說，
    在去的當天就有發生性行為？）對。(妳之前跟檢察官說是
    半推半就？）我沒有印象了。(妳為何會說是半推半就？）
    那時候的記憶比較清楚。(妳知道什麼叫「半推半就」嗎？
    ）我不知道。(『半推半就』是指勉強，但是可以配合，妳是
    這個意思嗎？）對。(妳為何配合被告？）那時候他有喝酒
    ，他有強迫我。(是強迫妳的嗎？）對。(壓在妳身上？）對
    。(妳有意願跟他發生性行為嗎？）沒有。(妳有反抗嗎？）
    有。(妳有吼叫嗎？）他叫我不准叫，因為那時候很晚了，
    他們家裡面的人都在睡覺了。(他有用性器官進入妳的性器
    官嗎？）有。(有帶保險套嗎？）沒有。(有把妳脫光嗎？）
    有。(妳在偵訊時說是一次，但妳剛才回答檢察官說是兩次
    ，到底哪一個回答正確？）第二次的那個。(兩次？）對。
    第二次是什麼時候？）第二次是在他里霧飯店。在他阿嬤家
    只有一次。」等語(見原審卷二第13至16頁、第35至37頁)，
    就其與被告為性交行為次數，先後證述不一，且強調係被告
    違反其意願對其為強暴行為而性交，而與偵訊時之證述歧異
    。A女就被告對其為性交行為之次數、過程，於偵訊及原審
    審理時先後證述相互扞格，則其證詞真實性已顯可疑。
㈣、證人曾○豪於110年6月6日警詢時固證稱：「(先說明你所知道
    的事件發生時序及地點？）...被害人脫困之後有跟我聯繫
    上，被害人在電話中告訴我她被潘皇連強姦...」等語(見原
    審卷一第277頁)，及於原審審理時結證略謂：「(A女如何跟
    你說？）她跟我說她被強姦又被打。(她有說被誰強姦，被
    誰打嗎？）被告潘皇連。(A女跟你聯絡兩次，她是哪一次跟
    你說她被強姦了？）○○那次沒有講。(你跟A女有直接對話嗎
    ？）有，只有用Messenger通話，沒有打字。(在○○那次，A
    女有說她被怎麼樣嗎？）沒有，那時候沒講。(只有叫你去
    接她？）叫我去救她，她說她被扣著，人家不讓她走。(那
    是○○那次，你到雲林這次，A女怎麼跟你說？）她說她被硬
    上又被打...(兩次被害人都是打Messenger的語音電話給你
    嗎？）對。(她在電話裡的語氣怎麼樣？）第一次還好，感
    覺沒有什麼問題，只是叫我去帶她回家，她說她在那邊很無
    聊，不知道要幹嘛。(第二次呢？）第二次語氣像是救命那
    種。」等語(見原審卷二第55頁、第58至59頁、第65頁)，觀
    諸證人曾○豪警詢證述A女告知其遭被告強姦一情，與A女於
    偵訊時證述係半推半就有間。且證人曾○豪在原審審理時證
    述A女前往彰化找被告時，曾與其聯繫，並未告知遭被告以
    強暴手段為性交行為，直至A女與被告同往雲林工寮時，方
    以通訊軟體Messenger聯繫證人曾○豪告知遭被告強姦及傷害
    云云，然證人曾○豪於原審審理時證述A女身處雲林時以網路
    電話向其求救並告知遭被告強制性交及傷害一情，為A女當
    場否認，表示109年7月26日至翌日承辦員警抵達工寮期間，
    A女行動電話均由被告取走，因此未以網路電話聯繫證人曾○
    豪等語明確(見原審卷二第66至68頁、第203頁)，則證人曾○
    豪於原審審理時證述情節顯與A女證詞有所歧異。再揆諸A女
    所提出其與證人曾○豪間以通訊軟體Messenger通聯紀錄亦顯
    示，A女確實未於109年7月26日至翌(27)日以通訊軟體Messr
    nger撥打網路聯繫證人曾○豪，則證人曾○豪證詞之可信性容
    有疑義，難以補強A女證詞之真實性甚明。
㈤、又參諸本案承辦員警李富智製作之職務報告記載：「職李富
    智於109年07月27日16時至18時執行交通稽查勤務，於109年
    07月27日17時00分許接到本所值班（警員何銘華）電話、稱
    在○○鎮○○里○○000號2樓有一名女子被傷害需要警方前往處理
    ...到達現場時由屋主林玉泉陪同上2樓查看，發現000號2樓
    1間房間内有2男1女，警方用電腦查詢現場人員資料，2男查
    完後另一名女子坐在床上，警方查詢她的資料並詢問有無遭
    受傷害，該名女子沒有回應，然後說要回家，警方請她先收
    好自己的東西，然後警方會載她回派出所並通知她家人前來
    本所將她帶回家、然後有一名男子隨同在收拾東西，後來才
    知道是與她一同前來住在該址，警方要將該女子載回派出所
    途中、有問她有無與該名男子發生性關係，該女子才坦承有
    與該男子有發生性關係...」等語(見警卷第27頁)，並於原
    審審理時到庭具結證述略稱：「(本件被害人是你尋獲的？
    ）當時有人報案說在○○000號那裡有一個女孩子被傷害，我
    跟副所長吳信彰（音譯）兩個趕過去處理，問屋主他們裡面
    有沒有女生居住，他說二樓有一個女生，我們就上去看，真
    的有一個女生，我有問她有沒有被傷害，她不講話，那裡面
    有兩個男生一個女生，我們都有查身份，那個女生也都沒有
    被報失蹤，她是未滿18，問她什麼她都不答，後來是講說她
    要回家，因為未滿18，先想把她帶回派出所，聯絡她的家屬
    來帶她回去，在巡邏車上同事吳信彰（音譯）有問她一些問
    題，她說有跟她的男朋友發生性關係，所以就把她帶回去給
    分局的女警處理。(是到你們警車上時，她才說她有被性侵
    ？）是我們同事跟她閒聊的時候她才講的。(後來被害人如
    何回家？）沒有，後來我們同事在車上跟被害人閒聊的時候
    ，她說跟她的男朋友發生性關係，我們就帶到分局給女警處
    理。(車上的時候也沒講？）車上的時候也沒有講，只是我
    同事跟她閒聊，說有沒有跟她男朋友發生什麼關係或者什麼
    ，我也不曉得我們同事為什麼會去問她。」等語(見原審卷
    二第185至188頁)，可見A女於承辦員警抵達工寮將其帶離該
    處後，第一時間並未告知員警有遭被告以違反意願方式對其
    為性交行為，僅表示曾與被告發生性行為，此與A女在偵訊
    時之證述情節相符，但與A女在原審證述內容不一致，難以
    佐證A女證詞之真實性。參以卷附雲林縣警察局斗南分局偵
    處性侵害案件經評估進行減述作業報告書、雲林縣性侵害案
    件減少被害人重複陳述作業或一站式服務訊前訪視紀錄表、
    性侵害犯罪事件通報表記載，A女向另外承辦本件性侵害案
    件之員警，指訴其於109年7月15日或16日下午，到被告奶奶
    家，前2天平安無事，18日被告開始對A女動粗、軟禁，不讓
    A女外出、與外界聯繫，除了上洗手間不准A女外出也不給水
    喝，109年7月26日凌晨4時33分抵達斗六火車站外搭計程車
    ，到○○他里霧飯店，當天被告就強迫A女與其發生關係云云
    ，所述又與證人李富智職務報告及證人李富智在原審證述情
    節並不一致。且A女案發後在員警偵辦本案時，僅指證被告
    於109年7月26日強迫A女與其性交，核與A女在偵訊證述與被
    告於109年7月16日、109年7月26日，先後2次在被告奶奶住
    處、他里霧飯店，半推半就與被告性交，被告並未違反其意
    願等情不符，亦與A女在原審指證被告於前述時間，先後2次
    以強暴行為對其性交等情互有扞格，是A女前後證述存有嚴
    重矛盾，而有重大瑕疵可指，A女證述之信憑性明顯低落。
㈥、參以A女案發後隨即於109年7月27日晚間7時40分許，由員警
    偕同前往天主教若瑟醫療財團法人若瑟醫院就診檢驗傷勢，
    除身上有前揭傷勢外，陰部僅處女膜有3處陳舊性裂傷，有
    該院受理疑似性侵害事件驗傷診斷書存卷可參，若被告確有
    對A女為強制性交行為，且A女在原審審理時證述曾有反抗動
    作，則在A女陰部或陰道等處理應留下紅腫或皮膚擦、挫傷
    等傷勢，然A女驗傷時間為其指證遭被告強制性交之翌日，
    與案發時間極為接近，並未在A女下體檢出任何新形成之傷
    勢，此診斷證明書亦難佐證A女證詞為真。況且，A女於偵訊
    、原審審理時一再證述被告對其為性交行為時，未戴保險套
    即以性器官進入A女性器官，然A女前往天主教若瑟醫療財團
    法人若瑟醫院除檢驗傷勢外，當日並採取A女外陰部梳取物
    、外陰部棉棒、陰道深部棉棒、陰道抹片，送請內政部警政
    署刑事警察局鑑驗，經鑑定結果認：外陰部棉棒與陰道深部
    棉棒以Kastle-Meyer血跡反應檢測法檢測結果均呈陽性反應
    ，以酸性磷酸酵素法檢測結果，均呈弱陽性反應，以顯微鏡
    檢均未發現精子細胞，以前列腺抗原檢測法檢測結果均呈陰
    性反應，經直接萃取DNA檢測，均未檢出足資比對之男性Y染
    色體DNA-STR型別，無法與被告比對等情，有性侵害案件驗
    證同意書、疑似性侵害案件證物採集單、內政部警政署刑事
    警察局109年8月25日刑生字第0000000000000號鑑定書、109
    年11月12日刑生字第1098014647號鑑定書在卷可參（見密警
    卷第3至5頁；偵卷第23至24頁；原審卷一第49頁）。是A女
    指訴遭被告以陰莖插入A女陰道內方式為性交，經檢驗A女陰
    道深部、外陰部亦未檢出任何男性Y染色體DNA，而乏證據可
    佐證A女之證述。
㈦、縱認被告如公訴意旨所指，於109年7月16日、同月26日曾不
    違反A女意願對之為性交行為，依A女及證人曾○豪上開證述
    可知，被告不知A女案發時未滿16歲，而本案別無任何積極
    證據，足認被告就A女於本案案發日期，事實上尚有約3個月
    之期間始屆滿16歲一情有何認識，被告既不知A女為未滿16
    歲之女子，亦無其他事證顯示被告對A女之年齡，可由其他
    客觀情形判斷得知，被告即使如公訴意旨所述，於案發時不
    違反A女意願，與A女為性交行為，亦難遽以刑法第227條第3
    項對於14歲以上未滿16歲女子為性交罪相繩，灼然至明。
五、綜上所述，檢察官所舉之前揭證據，均無法使本院形成被告
    有起訴書所指明知A女為14以上未滿16歲之女子，仍於109年
    7月16日、同月26日，先後2次在被告友人住處、他里霧飯店
    ，未違反A女意願，與A女為性交行為，而涉犯刑法第227條
    第3項對於14歲以上未滿16歲女子為性交罪嫌之確信。此外
    ，復查無其他積極證據證明被告確有檢察官所指之此部分犯
    行，揆諸首揭說明，自應為有利於被告之認定，而應為被告
    無罪之諭知。原審因而以不能證明被告此部分之犯罪，而為
    被告無罪之諭知，核無違誤。檢察官上訴意旨猶以證人曾○
    豪上開證述之情節均未經A女及被告之證實，合理推斷因證
    人曾○豪當時係A女之男友，其極可能有對A女為性交或猥褻
    之行為，為免自己可能遭受訴追處罰，始虛構上開情節，謊
    稱自己及被告均認知A女已滿16歲，且依被告之供述，可看
    出其對A女之年齡並無確切之認識，對A女是否滿16歲亦漠不
    關心，故被告在未有任何查證之動作，就輕易與未滿16歲之
    A女發生性行為，其主觀上應有不確定之故意，至被告雖否
    認曾對A女為性交行為，然此業據A女指述明確，衡情如被告
    無該等行為，A女當不致以自毁名節之方式來攀誣被告，且
    被告與A女前此不甚熟識，竟對A女為剝奪行動自由、傷害等
    犯行，為原審判決所明認，則被告所為何來，實不言可喻，
    故A女於本件指述被告對其為性交行為2次，應屬合理可信，
    原審未就上開情狀詳予審酌，而就被告對於14歲以上未滿16
    歲女子為性交部分為無罪之判決，實有未洽為由，指摘原判
    決不當。惟查，A女已明確證述並未告知被告實際年齡，且A
    女於證人曾○豪於原審到庭證述時在場，並未對證人曾○豪就
    有關被告是否知悉A女年齡之證詞提出反駁，僅就證人曾○豪
    證述A女曾於109年7月27日在工寮時撥打網路電話一情予以
    否認，檢察官上訴理由率論證人曾○豪係因曾與A女為性交行
    為，唯恐自己受罰而為上述不實證述，難謂可採。另A女指
    證被告對其為性交行為之證詞，前後多所矛盾，證詞真實性
    已有可疑，又無相關證據佐證其指證屬實，尚難因被告於10
    9年7月16日至109年7月27日為警查獲期間曾傷害或拘禁A女
    ，遽論被告行為意在與A女性交，否則被告行為似已構成強
    制性交罪，而非公訴意旨所指未違反A女意願與其性交，上
    訴意旨明顯前後矛盾而不可採。故本件依檢察官提出之證據
    及卷附其他證據資料，均無法證明被告有起訴書所指涉犯刑
    法第227條第3項對於14歲以上未滿16歲女子為性交犯行，業
    經本院論述如前，檢察官上訴意旨，並未提出足以影響原判
    決之新事證，檢察官就此部分提起上訴自難認有理由，應予
    以駁回。　　
六、依刑事訴訟法第368條，判決如主文。
本案經檢察官黃立夫提起公訴，檢察官林豐正提起上訴，檢察官
趙中岳到庭執行職務。
中　　華　　民　　國　　111 　年　　2 　　月　　23　　日
                  刑事第六庭    審判長法　官  張瑛宗
                                      法　官  林逸梅
                                      法　官  李秋瑩
以上正本證明與原本無異。
檢察官如不服本判決應於收受本判決後20日內向本院提出上訴書
(應受刑事妥速審判法第9條規定之限制)，其未敘述上訴理由者
並得於提起上訴後20日內向本院補提理由書。
本件被告不得上訴。
　　　　　　　　　　　　　　　　　　　書記官  劉紀君
中　　華　　民　　國　　111 　年　　2 　　月　　23　　日

附錄法條：
刑事妥速審判法第9條
除前條情形外，第二審法院維持第一審所為無罪判決，提起上訴
之理由，以下列事項為限：
一、判決所適用之法令牴觸憲法。
二、判決違背司法院解釋。
三、判決違背判例。
刑事訴訟法第377條至第379條、第393條第1款規定，於前項案件
之審理，不適用之。